最高法院刑事裁定　　　　　　　　　 110年度台抗字第1786號
抗　告　人　邱威禎





上列抗告人因違反毒品危害防制條例等罪案件，不服臺灣高等法
院臺中分院中華民國110 年8月31日駁回第三審上訴之裁定（109
年度上訴字第2651號），提起抗告，本院裁定如下：
    主  文
抗告駁回。
    理  由
一、按上訴期間為20日，自送達判決後起算。但判決宣示後送達
    前之上訴，亦有效力。次按原審法院認為上訴不合法律上之
    程式或法律上不應准許或其上訴權已經喪失者，應以裁定駁
    回之，刑事訴訟法第349條、第384條前段分別定有明文。另
    按在監獄或看守所之被告，於上訴期間內向監所長官提出上
    訴書狀者，視為上訴期間內之上訴，刑事訴訟法第351條第1
    項亦有明文。再按監所與法院間無在途期間可言，是上訴人
    在監獄或看守所，如向該監所長官提出上訴書狀，因不生扣
    除在途期間之問題，必須在上訴期間內提出，始可視為上訴
    期間內之上訴，如逾期始向監所長官提出，即屬上訴逾期。
二、原裁定略以抗告人邱威禎因違反毒品危害防制條例等罪案件
    ，經原審以109 年度上訴字第2651號判決在案，抗告人因另
    案於法務部矯正署臺中監獄苗栗分監（即苗栗看守所，下稱
    苗栗分監）執行中，該判決正本於民國110年4月16日送達苗
    栗分監，由抗告人本人親自收受，有送達證書在卷可稽（見
    原審卷第277頁）。抗告人不服原審第二審判決於110年5月7
    日向該監所長官提出上訴書狀，該狀面蓋有原審收狀日期11
    0年5月10日之收狀章，並註記「附原信封」等文字，惟法務
    部矯正署苗栗看守所（下稱苗栗看守所）函稱：「邱員本（
    110 ）年5月7日以掛號書信方式提交上訴狀，本所值勤人員
    乃依實際收受之日期及時間登載於收容人訴狀登記簿，並按
    行政流程於當日經總務科收發人員親送郵務機關辦理寄發作
    業，同時開立掛號書信回執聯。本案邱員遞交上訴狀迄至郵
    務機關收受之流程，均於110 年5月7日當日完成辦理。」有
    該所函文及檢附之限時掛號函件執據在卷可稽（見原審卷第
    349至353頁），因認抗告人係向該監所長官提出上訴書狀，
    並由該監所轉送原審，依法無庸加計在途期間。則其上訴期
    間，應自其收受判決正本之翌日即110年4月17日起算20日，
    至同年5月6日（星期四）屆滿，詎抗告人遲至同年5月7日始
    具狀向監所長官提出上訴書狀，此有其刑事聲明上訴狀上所
    蓋苗栗看守所收狀戳章可憑（見原審卷第293 頁）。其上訴
    已逾法定上訴期間，且不能補正，因認其上訴不合法，予以
    駁回。經核於法並無不合。
三、抗告意旨略以：抗告人一時疏忽，錯過上訴時間，惟本案有
    諸多疑點，請再給抗告人1 次機會云云，置原裁定明白說理
    於不顧，且未指摘原裁定有何違法或不當，而為實體上之爭
    執，自無理由，應予駁回。
據上論結，應依刑事訴訟法第412條，裁定如主文。
中    華    民    國   110    年    11    月    11    日
                  刑事第三庭審判長法  官  徐  昌  錦  
                                  法  官  林  恆  吉  
                                  法  官  林  海  祥  
                                  法  官  江  翠  萍  
                                  法  官  周  政  達  
本件正本證明與原本無異
                                  書記官
中    華    民    國   110    年    11    月    15    日